臺灣板橋地方法院刑事判決　　　　　　　　　　　　　　九十一年度易字第一號
　　公　訴　人　臺灣板橋地方法院檢察署檢察官
　　被　　　告　甲○○
　　選任辯護人　洪維煌律師
右列被告因賭博案件，經檢察官提起公訴（九十年度偵字第四二三六號），本院判決
如左：
    主  文
甲○○共同連續聚眾賭博，處有期徒刑肆月，如易科罰金，以參佰元折算壹日。
扣案之傳真機、錄音機各壹台、錄音帶壹卷、六合彩簽賭單貳拾貳張及帳單壹張均沒
收。
    事  實
一、甲○○與姓名年籍不詳之綽號「阿玉」之成年人共同基於營利之概括犯意，自民
    國九十年二月起，連續由甲○○提供其位於台北縣土城市○○路七四之一號之可
    供不特定多數人進出之住處、設於上開住處之市內電話機（號碼：000000
    00號）及傳真機（號碼：00000000號），而以上開市內電話機及傳真
    機之傳真或電話聚集不特定之賭客下注簽選俗稱「六合彩」賭博之簽賭號碼，用
    以下注賭博財物。賭客簽選號碼之方式有「二星」、「三星」及「四星」三種，
    簽選一支號碼之賭金分別為新台幣（下同）七十八元、七十或七十五元、七十元
    ，而甲○○於賭客簽賭後再將賭客所簽選之號碼交給「阿玉」，用以核對香港特
    區政府每星期二、四所開出之六合彩當期開獎號碼，嗣賭客如簽中「二星」、「
    三星」或「四星」，分別可得「阿玉」提供之彩金五千二百元、五萬二千元、六
    十三萬元，如未簽中，則所繳交之賭金全歸「阿玉」所有；另「阿玉」並按甲○
    ○收取之「二星」號碼每支給付二元，「三星」及「四星」每支給付一元酬勞予
    甲○○。迄九十年二月二十日下午六時二十分許為警於上開地點查獲，並扣得甲
    ○○所有供經營「六合彩」賭博所用之傳真機、錄音機各一台、錄音帶一卷、六
    合彩簽賭單二十二張及帳單一張。
二、案經台北縣警察局樹林分局報請台灣板橋地方法院檢察署檢察官偵查起訴。
    理  由
一、右揭犯罪事實，業據被告於警訊時及偵、審中均坦承不諱，復有被告所有供經營
    「六合彩」賭博所用之如事實欄之物扣案可稽。本案事證明確，被告犯行堪以認
    定。
二、核被告甲○○所為，係犯刑法第二百六十六條第一項之在公眾得出入之場所賭博
    財物罪、同法第二百六十八條前段之供給賭博場所罪及同條後段之聚眾賭博罪。
    又按以自己共同犯罪之意思，參與實施犯罪構成要件以外之行為，或以自己共同
    犯罪之意思，事先同謀，而由其中一部分人實施犯罪之行為者，均為共同正犯，
    此有大法官會議釋字第一百零九號解釋文，可資參照，本件被告與成年之姓名年
    籍不詳之綽號「阿玉」之人間，就上開三罪均有犯意之聯絡及行為之分擔，均為
    共同正犯。又被告於當期六合彩開獎前之接受簽賭行為，均分別係當次在公眾得
    出入之場所賭博財物、意圖營利供給賭博場所及聚眾賭博之犯意單一而接續進行
    之接續行為，再其先後多次經營六合彩所犯上開三罪，時間緊接，所犯構成要件
    相同，顯係基於概括犯意反覆為之，應依連續犯之規定分別論以一罪並依法加重
    其刑；另伊於每期開前接續行為中之在公眾得出入之場所賭博財物、意圖營利
    ，供給賭博場所及聚眾賭博，均係基於一個賭博犯意之決定，以達成同一犯罪之
    行為，為一行為觸犯前開三罪名，屬想像競合犯，應從情節較重之意圖營利，聚
    眾賭博罪處斷。爰審酌被告不思以正當工作獲取財產，竟經營六合彩賭博，供人
    簽賭財物，以從中獲取不法利益，助長社會僥倖心理，影響正常之社會經濟活動
    ，及被告並無犯罪前科之素行，犯後坦承犯行態度尚佳等一切情狀，量處如主文
    所示之刑，並諭知易科罰金之折算標準，以示懲戒。扣案之傳真機、錄音機各一
    台、錄音帶一捲、六合彩簽賭單二十二張及帳單一張，為被告所有供經營六合彩
    賭博所用之物，均應依法宣告沒收。
三、至公訴意旨另認被告係至遲自八十八年間即有經營六合彩之事實，係以證人蔡春
    煌於台灣板橋地方法院檢察署檢察官偵查時（案號：八十九年度偵字第一九八八
    四號）之陳述為憑，惟按犯罪事實應依證據認定之，無證據不得推定其犯罪事實
    ，又不能證明被告犯罪者，應諭知無罪之判決，刑事訴訟法第一百五十四條、第
    三百零一條第一項前段定有明文。所謂認定犯罪事實之證據，係指足以認定被告
    確有犯罪行為之積極證據而言，該項證據自須適合於被告犯罪事實認定，始得採
    為斷罪資料︵最高法院二十九年度上字第三一０五號判例意旨參照︶。經查：被
    告與上開證人間之金錢借貸關係，雖尚不能以被告於上開檢察官偵查案件中所提
    之票據，即認為存在，惟亦乏其他積極證據證明上開票據即為被告與證人蔡春煌
    間之六合彩簽賭賭債，且被告與證人間既有上開紛爭，則證人證詞是否可信，亦
    值懷疑，此外復查無其他積極證據可資佐證，是揆諸前開判例見解，自不能認被
    告係至遲自八十八年間即有經營六合彩之事實，惟此部份與上開論罪部分有實質
    上及裁判上一罪之關係，爰不另為無罪之諭知。
據上論斷，應依刑事訴訟法第二百九十九條第一項前段，刑法第二十八條、第五十六
條、第二百六十六條第一項前段、第二百六十八條、第五十五條、第四十一條第一項
、第三十八條第一項第二款，罰金罰鍰提高標準條例第一條前段、第二條，判決如主
文。
本案經檢察官張云綺到庭執行職務
中      華      民      國      九十一      年    一    月    三十一    日
                                  臺灣板橋地方法院刑事第一庭
                                       法  官  胡 堅 勤
右正本證明與原本無異。
如不服本判決，應於判決送達後十日內，向本院提出上訴狀。
                                      書記官  劉文美
中      華      民      國      九十一      年    一    月    三十一    日
附錄本案所犯法條全文
中華民國刑法第二百六十六條
 (普通賭博罪與沒收物)
在公共場所或公眾得出入之場所賭博財物者，處一千元以下罰金。但以供
人暫時娛樂之物為賭者，不在此限。
當場賭博之器具與在賭檯或兌換籌碼處之財物，不問屬於犯人與否，沒收
之。
中華民國刑法第二百六十八條
(圖利供給賭場或聚眾賭博罪)
意圖營利，供給賭博場所或聚眾賭博者，處三年以下有期徒刑，得併科三
千元以下罰金。
